臺灣臺中地方法院民事判決　　　　　　 99年度簡上字第218號
上　訴　人　吳美玲
被　上訴人　元大證券股份有限公司大雅分公司
兼　法　定
代　理　人　陳淑女
被　上訴人　陳香里
共　　　同
訴訟代理人　石淑慧
被　上訴人　林邦正
上列當事人間請求損害賠償事件，上訴人對於中華民國99年6月8
日本院豐原簡易庭99年度豐簡字第10號第一審判決提起上訴，本
院於民國100年5月13日言詞辯論終結，判決如下：
    主  文
上訴駁回。
第二審訴訟費用新臺幣伍仟陸佰貳拾伍元由上訴人負擔。
    事實及理由
壹、程序方面：
    按言詞辯論期日，當事人之一造不到場者，得依到場當事人
    之聲請，由其一造辯論而為判決，民事訴訟法第385條第1項
    前段定有明文；上開規定並為簡易判決之上訴程序所準用，
    同法第436條之1第3項、第463條亦有明文。本件被上訴人林
    邦正經合法通知，未於言詞辯論期日到場，核無民事訴訟法
    第386條各款所列情形，爰依上訴人之聲請，由其一造辯論
    而為判決。
貳、實體方面：
一、上訴人方面：
（一）於原審起訴以：
  １、上訴人自民國87年起即於被上訴人元大證券股份有限公司
      大雅分公司（前身為中農證券股份有限公司，下稱元大證
      券大雅分公司）開立證券信用交易帳戶，同時訂立融資融
      券契約以從事股票之信用交易，十餘年來信用良好。且自
      98年1月至8月間，上訴人幾乎每日均有進場交易，每日成
      交金額新台幣（下同）百萬元以上，而上訴人本以電話委
      託營業員下單買賣股票，惟自98年6月開始，上訴人改採
      網路下單之方式交易。上訴人以信用交易方式買賣股票，
      依約定須於當日收盤後結算款項，並於成交日後第2日上
      午10時前將交割款存入指定帳戶，而上訴人多年來給付之
      交割款項，從無違約或遲延交割之情事，亦未於98年9 月
      2日打電話向被上訴人元大證券大雅分公司之營業員即被
      上訴人陳香里周轉資金。
  ２、詎於98年9月3日因上訴人於98年9月1日之股票交割款須於
      當日上午10時存入帳戶，當日上午8時15分許，被上訴人
      陳香里突以電話聯絡上訴人詢問當日交割款項，上訴人回
      覆「等一下會去處理好」等語，隨即於8時43分左右先以
      ATM轉帳方式存入部分交割款228,000元，隨後再以匯款方
      式匯入剩餘交割款1,291,800元，上訴人處理交割款項完
      畢後，登入電腦欲進行股票交易時，竟發現無法下單，網
      路顯示：「信用異常，無法交易」等資訊。上訴人於98年
      9月3日上午原本有3支股票要下單，分別是台積電、鴻海
      、立錡，上訴人除了與被上訴人元大證券公司作交易外，
      平日亦常與訴外人凱基證券公司和太平洋證券公司作網路
      下單交易，有時候同一天會與3家證券行交易。但98年9月
      3日發現遭被上訴人鎖單，上訴人打電話詢問被上訴人陳
      香里，被上訴人陳香里支吾其詞表示「須查證再回覆」等
      語，改由被上訴人元大證券大雅分公司經理即被上訴人陳
      淑女致電上訴人，向上訴人表示「乃營業員電腦操作疏失
      以致鎖單」等語，上訴人於當日早上9時30分許打電話到
      金管會投訴，之後被上訴人元大證券台北總公司的經理有
      打電話說公司內部有疏失，被上訴人陳淑女再打電話說公
      司電腦操作有疏失，一直表示道歉，但並沒有說網路下單
      功能已開啟可繼續使用。當時已將近早上10點，且當天要
      下單的行情已經過了，10點以後上訴人因此事心情不佳就
      離家到海邊散心。
  ３、因被上訴人等僅以操作疏失為由安撫上訴人，無法給上訴
      人合理的解釋，上訴人因而向證券交易所提出檢舉，證券
      交易所調查時，被上訴人元大證券大雅分公司竟改以發現
      上訴人資金不足，有違約交割之風險，有權逕行鎖單等語
      ，向證券交易所說明該事件之原由，除與原本告知上訴人
      之「營業員電腦作業疏失」之情形不同，且空言指稱上訴
      人有違約風險云云，更嚴重影響上訴人信用至鉅。被上訴
      人陳淑女、陳香里、林邦正等人受僱於被上訴人元大證券
      大雅分公司，被上訴人等無故鎖單，使上訴人無法購買台
      積電、鴻海、立錡三支股票，損失投資利益15萬元，並侵
      害上訴人多年來辛苦努力維持之信用，受有20萬元之損害
      。爰依民法第184條第1項前段、第185條、第188條第1項
      、第195條第1項之規定，向被上訴人等請求連帶賠償。並
      聲明：被上訴人應連帶給付上訴人350,000元，及自起訴
      狀繕本送達翌日起至清償日止，按年息5%計算之利息；並
      願供擔保，請准宣告假執行等語。
（二）於上訴審補稱略以：
  １、上訴人都是跟朋友一起投資看盤，當天友人陳政德在場，
      有看到「信用異常，無法交易」字樣，使上訴人顏面盡失
      ，被上訴人等又不理會上訴人，而且錯過開盤後5分鐘的
      下單黃金期，使陳政德也懷疑不信任上訴人，致上訴人多
      年的信用毀於一旦。請求調出98年9月3日之錄音，證明上
      訴人曾說伊會處理，且被上訴人陳淑女說他們的電腦有錯
      。
  ２、第2筆交割款1,291,800元，是在銀行開門以後，約在9時5
      分或6分就去匯了，是請陳政德去銀行幫上訴人匯的。上
      訴人在家中打開電腦之前，陳政德就已經去銀行了，之後
      陳政德有打電話給上訴人說第2筆款項已經匯進去了。陳
      政德約在9時10分左右到上訴人家。第2筆交割款1,291,80
      0元，是陳政德請他的朋友本來要在農會匯的，但因農會
      人多怕耽誤交割時間，故轉到別銀行匯款。
（三）原審判決駁回上訴人之請求，上訴人之上訴聲明：(1)原判
      決廢棄。(2)被上訴人應連帶給付上訴人350,000元，及自
      起訴狀繕本送達翌日起至清償日止，按年息5%計算之利息
      。
二、被上訴人元大證券公司大雅分公司、陳淑女、陳香里方面：
（一）於原審以：
  １、上訴人於88年3月12日於被上訴人元大證券公司大雅分公
      司之前身中農證券股份有公司大雅分公司開立證券交易帳
      戶，並於97年9月18日開立電子式交易帳戶。上訴人自88
      年開戶以後，期間久未交易，自98年1月14日始再委託被
      上訴人元大證券公司大雅分公司買賣有價證券，由業務員
      即被上訴人陳香里負責處理上訴人之買賣委託事項。上訴
      人之交易習性係以短線進出股市，且幾乎每日均有交易，
      於98年1月起交易至今，上訴人已因買賣股票虧損85餘萬
      元，期貨交易虧損123餘萬元。上訴人於98年9月1日以網
      路下單方式買進市值共計2,449,984元之股票，同時賣出
      市值共計930,355元之股票，當日應收應付金額結算後，
      應交割之金額為1,519,629元，並應於98年9月3日（即成
      交日後第2日）上午10點前存入，始得完成交割。惟於98
      年9月2日晚上，上訴人致電被上訴人陳香里之行動電話，
      表示近期被他人跳票、資金較緊，擬向被上訴人陳香里周
      轉資金，並稱若陳香里未能協助，則可能將無足夠資金完
      成9月3日之款項交割，被上訴人陳香里為遵守證券業務員
      不得與客戶有借貸款項之行為之規定，當時已明確回絕上
      訴人之要求。被上訴人陳香里於次日即9月3日一早上班時
      ，便立即向當時在職之業務副理即被上訴人林邦正報告前
      晚上訴人之借貸要求及通話內容，渠等二人基於專業考量
      ，評估認為上訴人已有逾越其投資能力，而網路下單不需
      經由營業員下單難以控管，於是決定依規定暫時停止上訴
      人使用網路委託下單之功能。嗣後上訴人於上午8時40分
      許與9時40分許分次匯款完成交割，被上訴人確認上訴人
      已確實完成交割後，便立即回復上訴人使用網路委託下單
      之功能。
  ２、按「證券商受託買賣有價證券，…客戶之委託經評估其信
      用狀況如有逾越其投資能力，除提供適當之擔保者外，得
      拒絕受託買賣」，證券商管理規則第35條定有明文。上訴
      人並於開立電子交易帳戶時簽署之元大證券「證券商電子
      式交易帳戶委託買賣有價證券同意書」第10條約定：「委
      託人同意並了解證券商得為符合風險管理之目的、資金額
      度、持股或其他有價證券投資法令限制等因素，適度降低
      委託人得委託買賣之總金額或予以暫停委託」，上訴人因
      其自身因素經被上訴人評估有逾越投資能力，故依上訴人
      所出具之同意書內容暫停其委託，並無不法侵害之行為。
  ３、且上訴人除得透過網路下單外，尚可利用電話或傳真向營
      業員下單等方式交易，故如上訴人確有下單需求，於電告
      被上訴人陳香里經其確認上訴人已依規定提供財力資料即
      可下單。況且上訴人僅從上午9時許至約9時40分許共僅4
      、50分鐘受到網路下單之限制，此後至當日下午1時30分
      許股票收盤前均得使用網路下單交易，上訴人並未因此受
      有任何損害。又被上訴人基於管控違約交割風險之目的，
      暫時限制上訴人使用網路下單，此僅屬被上訴人公司內部
      所為之控管，故該限制並不會使上訴人留下任何信用不良
      之紀錄，對上訴人日後之任何經濟行為亦不會造成任何影
      響等語置辯。
（二）於上訴審補稱略以：
  １、上訴人於原審自承與被上訴人陳香里不熟，被上訴人陳香
      里豈有自編客戶無法完成交割及向其調資金，甚且無故凍
      結客戶下單，致自身之業績受影響之理？另98年9月3日之
      錄音資料，已逾2個月之保存期限而不存在。
  ２、上訴人於98年9月3日截至上午8時43分，始匯入228,000元
      ，與上訴人當日應交割總金額1,519,629元相較尚不足1,
      291,629元。在9點要限制上訴人下單時，有查看上訴人交
      割帳戶，確實尚未匯入足額款項。餘款1,291,629元上訴
      人遲至9時35分始匯入交割帳戶，被上訴人乃依法及依上
      訴人簽署之「證券商電子式交易帳戶委託買賣有價證券同
      意書」之規定，限制其網路下單，是以無法下單之時間內
      ，上訴人當日之應交割款項確實未匯入其交割帳戶。後來
      看到上訴人有匯入餘款1,291,629元，就解除上訴人網路
      下單限制，並打電話給上訴人，告訴上訴人已可使用網路
      交易，並向上訴人道歉。
  ３、被上訴人公司網路下單之系統程式設定係屬統一，不會因
      客戶個別條件之差異性而有所不同。客戶之網際網路帳戶
      因特定原因而遭被上訴人依規定停止使用網際網路為交易
      時（本件上訴人之狀況即屬之），投資人如仍使用網際網
      路欲以信用交易方式買進有價證券，被上訴人公司設定於
      客戶之電腦螢幕所出現之訊息為「客戶信用交易只能反向
      交易；如有問題請洽營業員」，而非上訴人所陳稱之「信
      用異常，無法交易」之文字。證人陳政德庭訊之時間距系
      爭事實發生之時已逾年餘，且電腦螢幕所顯示之時間僅為
      短暫，證人並非日日可見類此情形之發生，證人之記憶理
      當已不甚清晰，然證人之證詞竟可清楚明白表示該電腦出
      現之訊息即為上訴人所言之「信用異常，無法交易」8字
      ，且一字不差，此一現象較諸通常情形已屬特殊，且證人
      陳政德為上訴人之好友，於出庭作證前與上訴人討論受其
      影響而為有利於上訴人之證詞，殊不可採。退萬步言，縱
      認被上訴人系統設定有侵害上訴人名譽之虞，惟將之供第
      三人知悉者係上訴人自己，並非被上訴人，且該第三人僅
      陳政德一人，實難論以散佈於眾，上訴人因此要求被上訴
      人賠償其名譽之損害，顯屬無稽。
（三）答辯聲明：上訴駁回。
三、被上訴人林邦正：未於言詞辯論期日到場，亦未提出書狀作
    何聲明及陳述。
四、到場之兩造不爭執之事項：
（一）上訴人於98年9月1日以網路下單方式買進市值共計2,449,
      984元之股票，同時賣出市值共計930,355元之股票，當日
      應收應付金額結算後，應交割之金額為1,519,629元，並
      應於98年9月3日上午10點前存入，始得完成交割。
（二）上訴人在98年9月3日上午8時15分，告知被上訴人陳香里
      會在時間內完成交割，而後在98年9月3日上午8時43分存
      入部分交割款228,000元，嗣於約上午9時匯出部分交割款
      1,291,800元，並於上午9時35分匯入上訴人於被上訴人元
      大證券大雅分公司之交割帳戶內。
（三）上訴人除了在被上訴人元大證券大雅分公司有開戶外，並
      同時在太平洋證券及凱基證券公司有開戶，可以下單購買
      股票。
五、法院之判斷：
    本件兩造所爭執者，在於：(一)上訴人是否有於98年9月2日擬
    向被上訴人陳香里周轉資金，導致被上訴人評估有控管風險
    的必要，(二)被上訴人評估上訴人有交易逾越投資能力之行為
    時，得否限制上訴人之交易方式，(三)被上訴人限制上訴人交
    易方式是否對上訴人造成財產上之損害及侵害其信用之非財
    產上損害？經查：
（一）上訴人是否有於98年9月2日擬向被上訴人陳香里周轉資金
      ，導致被上訴人評估有控管風險的必要：
  １、上訴人固不否認其於98年9月2日收盤後之下午，曾與被上
      訴人陳香里通電話，惟稱當時僅有請被上訴人陳香里傳真
      交割款金額，並未向被上訴人陳香里表示要借貸資金等語
      。惟被上訴人陳香里辯稱：伊於98年9月2日收盤後下午有
      以電話通知上訴人9月3日應付的交割款，上訴人有請伊將
      9月3日、4日應付的交割款金額傳真給她，之後上訴人打
      手機給伊，說她被朋友跳票，想開支票向伊周轉，伊說公
      司規定營業員不可以和客戶有金錢往來，上訴人就說明天
      可能無法完成交割，就把電話掛斷了等語。
  ２、本件兩造就當日實情為何，雖皆未能舉出有利於己之證據
      ，惟上訴人既稱其從事股票之信用交易，十餘年來信用良
      好，且自承與被上訴人陳香里不熟，衡情被上訴人陳香里
      應無必要以上訴人無法完成交割及向其調資金為理由，並
      於9月3日上午8時15分許再度打電話向上訴人確認能否完
      成交割，甚且無故限制客戶網路下單，致自身之業績受影
      響之理。是被上訴人元大證券公司大雅分公司、陳淑女、
      陳香里辯稱因上訴人曾表示無法完成交割，使被上訴人評
      估有控管風險之必要，應為可採。
（二）被上訴人評估上訴人有交易逾越投資能力之行為時，得否
      限制上訴人之交易方式：
  １、上訴人於開立電子交易帳戶時簽署之元大證券「證券商電
      子式交易帳戶委託買賣有價證券同意書」第10條約定：「
      委託人同意並了解證券商得為符合風險管理之目的、資金
      額度、持股或其他有價證券投資法令限制等因素，適度降
      低委託人得委託買賣之總金額或予以暫停委託」，此有被
      上訴人元大證券大雅分公司提出之同意書附於原審卷可稽
      ，又參照證券商管理規則第35條規定：「證券商受託買賣
      有價證券，應依據前條之資料及往來狀況評估客戶投資能
      力；客戶之委託經評估其信用狀況如有逾越其投資能力，
      除提供適當之擔保者外，得拒絕受託買賣」；及參照中華
      民國證券商業同業公會會員受託買賣有價證券徵信與額度
      管理自律規則第21條第1項規定：「本公會會員應詳實評
      估委託人之投資能力」，第22條規定：「本公會會員對委
      託人委託買賣金額已逾越其投資能力時，應請委託人提供
      適當之擔保，如未能提供適當之擔保，得拒絕受託買賣」
      ；及參照中華民國證券商業同業公會會員中華民國證券商
      業同業公會委託買賣證券受託契約範本第3條第2項之規定
      ：「貴證券經紀商基於風險控管、及與委託人往來狀況之
      事由，除委託人提供適當之擔保外，得限制或拒絕委託人
      之委託」，由上開被上訴人元大證券大雅分公司提出之法
      規證明證券公司接受委託人委託買賣股票時，仍負有隨時
      評估委託人投資能力之責任。且被上訴人在評估上訴人有
      違約交割之風險時，並未拒絕上訴人之受託買賣，被上訴
      人元大證券大雅分公司關閉上訴人網路下單功能，僅是希
      望上訴人能透過向營業員下單方式進行交易，達到被上訴
      人元大證券大雅分公司控管風險之目的，是被上訴人元大
      證券大雅分公司、陳淑女、陳香里抗辯因評估上訴人有交
      易逾越投資能力時，限制上訴人網路下單交易方式達到控
      管風險的目的，亦可採信。
  ２、上訴人於98年9月3日上午8時15分固然告知被上訴人陳香
      里會在時間內完成交割，惟於當日上午8時43分，僅存入
      部分交割款228,000元，嗣於約上午9時匯出部分交割款
      1,291,800元，該交割款並於上午9時35分，始匯入上訴人
      於被上訴人元大證券大雅分公司之交割帳戶內等情，為到
      場之兩造所不爭執，堪認於98年9月3日上午9時股市開盤
      時，上訴人尚未匯入全額交割款。衡諸網路下單非如電話
      下單或現場下單之方式，可以即時控管風險，故交割款雖
      於上午10時以前匯入即可，惟被上訴人基於上述控管風險
      之需要，而於上午9時股市○○○○○路下單方式買賣股
      票時，先行限制上訴人以網路下單方式買賣股票，自屬合
      理。又上訴人第2筆交割款，因加計銀行之間匯款之時間
      ，於上午9時35分始匯入上訴人於被上訴人元大證券大雅
      分公司之交割帳戶內，且上訴人自承於上午10時之前，即
      已接獲被上訴人陳淑女再打電話向伊表示道歉等語（見原
      審99年6月1日言詞辯論筆錄第1頁），衡情被上訴人陳淑
      女於向上訴人道歉之同時，應無不告知上訴人已解除對上
      訴人網路下單之限制之理。且依時間推算，於上訴人第2
      筆交割款匯入其於被上訴人元大證券大雅分公司之交割帳
      戶後，被上訴人尚無遲延解除對上訴人網路下單之情形。
      是以被上訴人於98年9月3日上午限制上訴人網路下單及解
      除之作為，尚難認有何不合理之處。
（三）被上訴人限制上訴人交易方式是否對上訴人造成財產上之
      損害及侵害其信用之非財產上損害？
  １、上訴人自承從事投資股票已有十多年的資歷，本以電話委
      託營業員下單買賣股票，自98年6月間始改採網路下單交
      易方式，是上訴人在得知被關閉網路下單功能時，毋需被
      上訴人告知亦得以電話方式向被上訴人元大證券大雅分公
      司營業員下單交易，故上訴人主張因被上訴人元大證券大
      雅分公司無人通知得以其他方式交易，導致上訴人無法交
      易而受有損失等語，自與常情不合。又被上訴人元大證券
      大雅分公司於9月3日上午9時40分許即已恢復上訴人網路
      下單功能，上訴人亦自承自上午10時前已接獲被上訴人陳
      淑女之道歉電話，上訴人當日上午如真有購買臺積電、鴻
      海、立錡3支股票之迫切性，自得重新以網路下單，或改
      向平日亦有往來的凱基證券公司和太平洋證券公司下單交
      易，而非因心情不佳出門散心，是上訴人主張因被上訴人
      元大證券大雅分公司關閉其網路下單功能40餘分鐘內造成
      其無法下單交易所生之損失云云，自屬無據。
  ２、原審向台灣證券交易所股份有限公司函查被上訴人元大證
      券大雅分公司是否曾向其陳報上訴人因信用異常或債信不
      良而停止融資交易之紀錄，經台灣證券交易所股份有限公
      司於99年5月13日函覆：「元大證券股份有限公司未曾申
      報其客戶吳美玲違背交割義務，或信用交易違約，或有其
      他信用異常，或債信不良之紀錄」，此有臺證交字第0990
      012304號函附於原審卷內足憑。是被上訴人元大證券大雅
      分公司、陳淑女、陳香里抗辯關閉上訴人網路下單功能僅
      是對內的控管風險行為，並未對外宣布，堪信真實。
  ３、上訴人主張其於網路下單遭鎖單之時，其電腦螢幕顯示「
      信用異常，無法交易」之字句等情，被上訴人元大證券大
      雅分公司、陳淑女、陳香里於原審及本院99年8月31日準
      備程序、99年10月22日言詞辯論程序均未提出爭執；卻於
      99年12月7日準備程序時，始改稱上訴人電腦螢幕應係出
      現「客戶信用交易只能反向交易；如有問題請洽營業員」
      之字句，並提出電腦螢幕畫面影本1紙。然而，依被上訴
      人元大證券大雅分公司、陳淑女、陳香里提出之電腦螢幕
      畫面，並未顯示有關日期之資料，可供認定被上訴人元大
      證券大雅分公司之電腦系統，於98年9月3日已為相同之設
      定。是被上訴人元大證券大雅分公司、陳淑女、陳香里於
      本院改以前詞置辯，難認有據。
  ４、惟上訴人主張當天其友人陳政德在場，有看到「信用異常
      ，無法交易」字樣，使上訴人顏面盡失，多年信用毀於一
      旦，固據證人陳政德到庭證稱：「那天我照常到上訴人家
      ，電腦打開的時候，出現訊息顯示信用異常無法交易，我
      那時就很緊張，請上訴人打電話詢問情形如何，因為我們
      委託她處理，這對我們來說很重要」、「（電腦螢幕出現
      這個訊息，對於上訴人有何想法？）我覺得上訴人是在元
      大操作的部分，是否資金有問題了，會造成我的恐慌。因
      為我的資金是交給她，由她的帳戶來操作。看到那個訊息
      之後，當然會擔心」等語（參99年12月7日準備程序筆錄
      ）。但就證人陳政德係於何時至上訴人處，及第2筆匯款
      係由何人所匯等節，證人陳政德證稱：「平常我在8點半
      就到那裡（上訴人住處），先討論前一天對帳的問題，再
      看開盤的作業程序，…那天我照常到上訴人家」、「我一
      直等到9點半至9點45分，…我就跟上訴人說今天沒有辦法
      電腦下單，我就離開了」等語（參同上筆錄），核與上訴
      人所稱：「證人陳政德約在9點10分左右到我家，他有看
      到下單功能被鎖住。我打開電腦發現被鎖單，第2筆款項
      是陳政德去銀行幫我匯的。我打開電腦之前，陳政德就已
      經去銀行了，我在家裡打開電腦發現被鎖單，之後陳政德
      有打電話給我說第2筆款項已經匯進去了」等語（參100年
      3 月8日準備程序筆錄），及上訴人再稱：「98年9月3日
      陳政德再請朋友本來要在農會匯交割款1,291,800元，但
      因農會人多怕耽誤交割時間，故轉到別銀行匯款，但由何
      人何處匯款屬私人隱私不便詳述」（參100年5月9日答辯
      狀）等語，均不相符。是以證人陳政德證詞，既與上訴人
      之陳述有所齟齬，非無瑕疵可指，其是否確於當時在上訴
      人住處之電腦螢幕見到「信用異常，無法交易」字樣，即
      非無疑，自難為有利於上訴人之認定。是以上訴人主張其
      信用受侵害而造成非財產上損害云云，亦屬無據。
（四）綜上所述，被上訴人等著重於控管風險之業務責任，而未
      顧及客戶感受之服務態度，固應檢討，惟尚不足構成侵害
      上訴人財產權或信用之情事，且上訴人亦未能證明其受有
      財產權或信用之損失。從而，上訴人本於侵權行為損害賠
      償請求權，請求被上訴人等應連帶給付上訴人350,000元
      ，及自起訴狀繕本送達之翌日起至清償日止按年息5%計算
      之利息，為無理由，應予駁回。原審為上訴人敗訴之判決
      ，洵無違誤。上訴意旨指摘原判決不當，求予廢棄改判，
      為無理由，應予駁回其上訴。
六、本件事證已臻明確，兩造其餘攻擊防禦方法及舉證，核與判
    決結果無影響，爰不逐一論述，併予敘明。
七、據上論結，本件上訴為無理由，依民事訴訟法第436條之1第
    3項、第449條第2項、第385條第1項前段、第78條，判決如
    主文。
中    華    民    國   100    年    6     月    3     日
                  民事第三庭  審判長法  官  許秀芬
                                    法  官  黃佳琪
                                    法  官  陳宗賢
正本證明與原本無異。
本判決不得上訴。
中    華    民    國   100    年    6     月    3     日
                                    書記官